【裁判字號】    87,上訴,2072
【裁判日期】    890321
【裁判案由】    違反麻醉藥品管理條例等
【裁判全文】
臺灣高等法院高雄分院刑事判決                  八十七年度上訴字第二七二號
    上訴人      台灣屏東地方法院檢察署檢察官
    上訴人      乙○○
    即被告
    選任辯護人  徐豐明律師
                陳慧博
                郭季榮
右上訴人因被告違反麻醉藥品管理條案件，不服臺灣屏東地方法院八十六年度訴字第
一五七號中華民國八十七年四月三十日第一審判決（起訴案號：臺灣高雄地方法院檢
察署八十五年度偵字第七六六四號，併辦案號：同署八十六年度偵字第七三七七號、
第八０五三號），提起上訴，本院判決如左：
      主      文
原判決關於非法販賣化學合成麻醉藥品、非法吸用化學合成麻醉藥品及定執行刑部分
均撤銷。
乙○○連續非法販賣化學合成麻醉藥品，處有期徒刑伍年陸月，扣案之安非他命玖包
（驗後毛重伍點捌零玖甲克）、帳冊壹本、電子磅秤壹台均沒收。又連續施用第二級
毒品免刑，扣案之安非他命壹包（驗後毛重零點貳捌甲克）沒收銷燬之、玻璃吸管貳
支、吸食器貳組均沒收。
其他上訴駁回。
第二項撤銷改判部分所處之有期徒刑伍年陸月，與上訴駁回部分所處有期徒刑參月（
無故持有刀械），所處有期徒刑壹年陸月（無故持有可發射子彈具有殺傷力之玩具手
槍），應執行有期徒刑柒年。扣案之安非他命玖包（驗後毛重伍點捌零玖甲克）、帳
冊壹本、電子磅秤壹台、手指虎壹個、改造玩具手槍壹枝、制式口徑玖㎜子彈參顆均
沒收。
      事      實
一、乙○○於民國八十年間，因違反麻醉藥品管理條例、槍砲彈藥刀械管制條例等案
    件，經法院判處有期徒刑七月，緩刑三年確定，竟仍不知悔改，復基於非法販賣
    化學合成麻醉藥品安非他命營利之概括犯意，自八十五年七月中旬某日起，連續
    在屏東縣屏東市○○路五十四號住處及屏東市劉綜合醫院前等地，以每零點五甲
    克新台幣（下同）一千元之價格，將安非他命非法販賣予白弘才二次、周俊雄
    二、三次及綽號「小可」二次、「寶仔」一次、「卿仔」一次、「芋仔」二次、
    「興仔」一次、「歐仔」二次，每次販賣約八百元至六千元不等之價格，另非法
    販賣給卓仁富二次，每次一小包，每包二千元，乙○○每賣出一千元份量之安非
    他命，約可獲利五百元。嗣卓仁富於八十五年十一月二日為警查獲，供出向乙○
    ○購買安非他命，並配合警方，於八十五年十一月六日打電話給乙○○，表示欲
    向其購買安非他命，乙○○於當日晚上七時三十分許，依約帶安非他命至屏東
    市○○路、貴陽街口，欲非法販賣安非他命予卓仁富時，為警當場查獲，而未販
    賣得逞，並扣得其所有供販賣用之安非他命共九包（驗前毛重五點八一四甲克、
    驗後毛重五點八○九甲克），並在其屏東市○○路五十四號住處扣得其所有供販
    賣安非他命所用之電子磅秤一台、帳冊一本。
二、乙○○另基於非法吸用第二級毒品安非他命之概括犯意，自八十五年四月間某日
    起，至八十六年十月四日止，連續在屏東市○○路五十四號、屏東市○○路七三
    二號之四十二樓之八、屏東市○○路七四四巷三八弄一號等住處，以吸食器或錫
    箔紙為工具，連續非法吸用安非他命多次。嗣於八十五年十一月六日晚上七時三
    十分許，在屏東市○○路、貴陽街口，為警當場查獲，並在其上開住處扣得其所
    有供吸食安非他命所用之吸食器一組及玻璃吸管二支，復於八十六年九月八日經
    警在其屏東市○○路七三二號之四十二樓之八住處查獲其所有供吸食用之安非他
    命一小包（驗後毛重○點二八甲克）、吸食器一組。復於八十六年十月四日在屏
  東縣長治鄉○○路一五三號六樓之九為警查獲。嗣經裁定送觀察勒戒，認有繼續
    施用毒品傾向，再裁定送強制戒治，於八十九年三月一戒治期滿。
三、乙○○於八十四年二月間某日，在屏東市○○路之商展場，以一百五十元之價格
    購得管制之刀械手指虎一個，嗣置於屏東市○○路五十四號住處，而未經許可，
    無故持有之。復另行起意，於八十四年七月間，在屏東市○○路與勝利路交岔路
    口處，向友人曾清欣（未經偵查起訴）以一萬元之價格購得可發射子彈具殺傷力
    之改造玩具手槍一支，又於八十五年十一月三日，自黃中信處受贈制式口徑九㎜
    子彈四顆，均置於上開住處，而未經許可，無故持有之。嗣於八十五年十一月六
    日晚上七時三十分許，在屏東市○○路、貴陽街口，欲販賣安非他命予卓仁富時
    ，為警當場查獲，並在其上開住處扣得其所有前開手指虎一個、改造玩具手槍一
    支、制式子彈（口徑九㎜）四顆（送鑑驗拆解一顆）。
四、案經屏東縣警察局及里港分局及高雄縣警察局鳳山分局移送臺灣屏東地方法院檢
    察署檢察官偵查起訴及移送併案審理。
      理      由
壹、被告非法販賣安非他命部分：
一、訊據上訴人即被告乙○○矢口否認有前揭販賣安非他命之犯行，辯稱：我持有之
    安非他命係供自己吸食之用，綽號小可等人是警察從我的電話簿中抄下來的，我
    與他們已很久沒有聯絡了，沒有賣安非他命給他們，於警訊時我承認有販賣安非
    他命係遭警員刑求所致云云。經查：
（一）被告於警訊及偵查時已自白前開販賣安非他命之事實不諱，其於警訊時供稱：
    「（八十五年十一月六日下午十九時三十分被查獲時）是因為「阿富」（指卓仁
    富）他有打電話給我說，叫我先拿二、三包安非他命給他止一下，所以我才會跟
    他約定在信義路與貴陽街口的五百西西木瓜牛奶店前交貨給他。」，「三小包安
    非他命，其中有一小包數量較少是要送「阿富」止癢的，而另二小包價格是新台
    幣二千元。」（見屏警刑三字第二０八九五號第一頁背面）「我共曾轉售安非他
    命給「白弘才」、「周俊雄」、及綽號「小可」、「寶仔」、「卿仔」、「芋仔
    」、「興仔」、「歐仔」等人過，這我在警方所查獲之帳冊內我均有記起來。」
    （見屏警刑三字第二０八九五號第五頁正面及背面），「我分別曾轉售給白弘才
    二次左右，周俊雄二、三次左右，「小可」二次左右，「寶仔」一次，「卿仔」
    一次，「芋仔」二次左右，「興仔」一次，「歐仔」二次，大約次數就這樣，詳
    細次數我記不得了。」（見屏警刑三字第二０八九五號第五頁背面），「「白弘
    才」等人均是以八百元至三千元不等之價格向我購買，一千元的安非他命數量是
    ０．五甲克，連夾鍊袋是０．七甲克，數量及價格以此類推。」（見屏警刑三字
    第二０八九五號第五頁背面），「我販售安非他命給「白弘才」每一千元之安非
    他命從中就可賺得約五百元之利潤，以此類推。」（見屏警刑三字第二０八九五
    號第六頁正面）。其於偵查時亦供稱：「（問：買安非他命有何用？）有的自己
    吸，有的賣人。」，「（問：何時開始賣給白弘才等人？）八十五年七月中旬起
    至十月底。」，「二千元買二包至三包。」，「（問：在那裡賣？）我租的南京
    路五十四號租房子的地方，是在屏東市。」（見八十五年偵字第七六六四號第四
    頁正面），其於原審審理中亦避重就輕供稱：「是卓仁富誘我出去的，我身上九
    小包安非他命是自己吸用的；另富（卓仁富）要錢給我，是我要向他借的，還有
    我曾幫介紹過客戶，所以他要借我。」（見原審卷三十一頁正面），核與證人卓
    仁富於警訊時供稱：「我是向一位綽號「阿文」的年輕男子購買的。一小包安非
    他命價值新台幣二千元正。」（見屏警刑專字第二０六八０號第二頁背面），「
    我向「阿文」購買過兩次，每次都是一小包。」（見屏警刑專字第二０六八０號
    第三頁正面），於於偵查中供稱：「（安非他命）是我向乙○○綽號（「阿文」
    ）之人買來的，在屏東市劉綜合醫院前向他買的，簡某之行動電話是00000
    0000，他家在屏東市至正國中附近，他現在與女友租居在劉綜合醫院附近，
    我向他買了二千元，我在八十五年九月底又在同一地點向他買過一次。」（見八
    十五年偵字第七四五八號第三頁背面），而卓仁富是配合警方佯稱欲向被告購買
    安非他命而誘出被告，亦據查獲警員傅玉柱於本院調查時證述屬實（本院卷第二
    十六頁背面），若被告非欲販賣，何必帶九包安非他命前往赴約。另卓仁富指
    述乙○○之行動電話號碼為000000000，亦與被告乙○○在原審審理中
    供稱該支號碼之行動電話確為其所使用，惟未過戶（見原審法院八十六年十月二
    十日審判筆錄）等語相符，益徵卓仁富於警訊及偵查中之指證非虛，被告請求與
    卓仁富對質，核無必要。另「白弘才」、「周俊雄」、及綽號「小可」、「寶仔
    」、「卿仔」、「芋仔」、「興仔」、「歐仔」等人均確有其人，亦據被告於原
    審及本院調查時自承在卷，且被告所有經查扣之帳冊中亦載有「小可一二○○○
    、白弘才二○○○、寶仔五０００、卿仔二０００、芋仔五０００、興仔五００
    ０、周俊雄二０００、歐仔欠三０００、一０００」「10.30，＄4 000，1ｇ」
    等顯係關於日期、金額及重量之記載，有該帳冊扣案可稽，足佐證其於警、偵訊
    中所為之自白與事實相符。被告於本院審理中辯稱其警訊時之自白係遭警刑求云
    云，然被告經警查獲後，移送檢察官偵訊時，均未言及被刑求，且仍自白販賣安
    非他命，已如前述，並供稱：「磅秤、法碼沒有作任何使用，電子磅秤、帳冊是
    我賣安非他命用的，均是我的」（見八十五年偵字第七六六四號第四頁背面），
    且其為警方以「釣魚」方式誘出當場查獲之現行犯，並扣得販賣之電子磅秤、安
    非他命、帳冊，事證相當明確，警方亦無刑求之必要，故被告於本院審理中辯稱
    其於警訊時曾遭刑求自白不實云云，自不足採。另扣案之安非他命九包（驗後毛
    重伍點捌零玖甲克）業經行政院衛生署藥物食品檢驗局鑑定成分無訛，有該局檢
    驗成績書一紙在卷可憑（偵字第七六六四號卷第二十頁），是被告所販賣者確為
    安非他命無誤。
（二）又非法販賣安非他命乃屬重刑之罪，被告甘冒被處重刑之危險，而販賣毒品，
      若非有利可圖，豈願為之，本件被告顯有營利之販賣意圖，彰彰甚明，事證明
      確，被告空言否認，不足採信，犯行洵堪認定。
二、查安非他命屬中樞神經興奮劑，具有輕微之成癮性，服用後會產生依賴性、耐藥
    性，並引起不安、頭昏、顫抖、亢進性反應、失眠、焦慮、譫妄、慢性中毒、精
    神障礙、類似精神分裂症之錯覺、幻覺、妄想及伴有行動與性格異常等副作用，
    其劑量增大時，甚或會導致死亡；而其慣用者，由於精神錯亂，更具有暴力攻擊
    及反社會行為等傾向，情況極為嚴重；尤以戒解不易，其毒害不在煙毒之下，乃
    經行政院衛生署於七十九年十月九日以衛署藥字第九Ｏ四一四二號甲告列入麻醉
    藥品管理條例第二條第四款所定「化學合成麻醉藥品」管理，並禁止非法持有及
    吸用、販賣。被告非法販賣安非他命之行為，係犯麻醉藥品管理條例第十三條之
    一第二項第一款之非法販賣化學合成麻醉藥品罪。被告與卓仁富最後一次交易，
    因卓仁富配合警方，而打電話予被告要約購買安非他命，而被告果攜帶安非他命
    赴約而當場被查獲，則成立非法販賣化學合成麻醉藥品未遂罪（最高法院八十五
    年第四次刑庭總會決議參照，按被告行為後，毒品危害防制條例於八十七年五月
    二十日甲布施行，該條例將安非他命列為第二級毒品管制，販賣安非他命者，依
    該條例第四條第二項規定處無期徒刑或七年以上有期徒刑，得併科新台幣七百萬
    元以下罰金，依刑法第二條第一項但書規定比較新舊法，以麻醉藥品管理條例第
    十三條之一第二項第一款之非法販賣化學合成麻醉藥品罪之法定刑較輕，自應依
    較有利於行為人之麻醉藥品管理條例處斷，又麻醉藥品管理條例修正為管制藥品
    管理條例，並於八十八年六月二日甲布施行，依修正之管制藥品管理條例第三十
    七條規定，非法販賣第一級、第二級管制藥品者，應依毒品危害防制條例處理，
    故比較結果，仍以修正前麻醉藥品管理條例第十三條之一第二項第一款之非法販
    賣化學合成麻醉品罪較有利於行為人）。被告多次非法販賣安非他命行為，時間
    緊接，犯罪構成要件相同，顯係基於概括之犯意，應依連續犯之規定論以既遂一
    罪。又被告先後多次非法持有安非他命之低度行為，為販賣之高度行為所吸收，
    故不另論罪。
三、原審對被告此部分論罪科刑，固非無見，惟查（一）被告並未販賣安非他命給「
    天仔」、「紅茶」、「阿榮」、「賢仔」等人，檢察官亦未起訴被告有此部分犯
    行，原判決竟誤認被告有此部分犯行（理由後述之），（二）被告與卓仁富最後
    一次交易，係因卓仁富配合警方，而打電話予被告要約購買安非他命，而被告果
    攜帶安非他命赴約而當場被查獲，則此部分應成立非法販賣化學合成麻醉藥品未
    遂罪，原判決疏未論及，（三）原審未及比較新舊法（即麻醉藥品管理條例與毒
    品危害防制條例比較），而逕依麻醉藥品管理條例第十三條之一第二項第一款科
    刑，均尚有未洽，被告上訴意旨否認犯罪，指摘原判決不當，雖無理由，但原判
    決此部分既有可議，自應由本院連同定執行部分予以撤銷改判，爰審酌被告非法
    販賣安非他命圖利，危害社會治安等一切情狀，量處有期徒刑五年六月。扣案之
    供販賣所用安非他命玖包（驗後毛重伍點捌零玖甲克）係違禁物，電子磅秤一台
    、帳冊一本，為被告所有供販賣安非他命所用之物，業據被告於偵查中所自承，
    分別依刑法第三十八條第一項第一款、第二款沒收。被告販賣所得之金錢，並未
    扣案，為免執行困難，不依刑法第三十八條第一項第三款規定宣告沒收（按沒收
    為從刑之一種，具有刑罰及保安處分之性質，且與主刑有其從屬關係，如行為後
    ，法律有所變更，但主刑之法定刑最高度及最低度刑，與修正前之舊法完全相同
    ，或僅沒收之從刑規定有所更易，主刑並未修正，則沒收部分，固不生比較問題
    ，依從新之原則，皆應適用修正後之法律，倘若主刑及從刑均已修正，經依刑法
    第二條第一項但書就主刑比較結果，應適用最有利之修正前舊法時，依從刑附屬
    主刑之原則，就不得就新舊法予以割裂適用，應一律適用修正前之法律〔最高法
    院八十七年台上字第二五九七號判決參照〕，故本件之安非他命沒收仍應適用刑
    法，而不適用新法即毒品危害防制條例第十八條第一項規定沒收銷燬之，販賣安
    非他命所得及所用之物，亦不適用毒品危害防制條例第十九條第一項之規定宣告
    沒收，如全部或一部不能沒收時，以其財產抵償之）。另送鑑耗損之安非他命既
    已滅失，磅秤（天秤）一台、砝碼一組，非被告供販賣安非他命所用之物，均無
    庸為沒收之宣告。
貳、被告施用毒品部分：
一、訊據上訴人即被告簡瑋坦承右揭吸用安非他命之事實不諱，且被告於八十五年十
    一月七日、八十六年九月八日，八十六年十月四日三次為警查獲時，所採尿液，
    經由屏東縣衛生局及高雄縣衛生局檢驗結果，均驗出含有甲基安非他命成份，此
    有檢驗結果通知書三紙在卷可憑，復有安非他命一小包（驗後毛重○點二八甲克
    ）及供其吸用安非他命所用之玻璃吸管二支、吸食器二組等物扣案可資佐證，其
    吸用安非他命之犯行堪以認定。
二、查被告犯罪行為後，毒品危害防制條例已於八十七年五月二十日甲佈，自同年月
    二十二日起施行，以之與行為時之麻醉藥品管理條例相比較結果，以裁判時之新
    法即毒品危害防制條例之規定有利於被告，自應適用該新法。核被告施用第二級
    毒品安非他命之行為，係犯毒品危害防制條例第十條第二項之施用第二級毒品罪
    。被告多次施用第二級毒品之犯行，時間緊接，方法相同，反覆為之，所犯係犯
    罪構成要件相同之罪，顯係基於概括犯意反覆為之，應依連續犯之規定以一罪論
    。被告先後持有第二級毒品，亦係基於概括之犯意，本應以連續持有論，惟持有
    後進而施用，其持有之低度行為各應被施用之高度行為所吸收，不另論其非法持
    有第二級毒品罪。被告自八十五年四月間起至同年七月中旬止及自八十五年十一
    月六日以後之吸用安非他命犯行，雖未據甲訴人於起訴事實中論述，惟該部分與
    已起訴部份，有連續犯裁判上一罪關係，為起訴效力所及，本院自應一併審理。
三、原判決據以論處被告罪刑，固非無見，惟查：原審未及比較新舊法（即麻醉藥品
    管理條例與毒品危害防制條例比較），而逕依麻醉藥品管理條例第十三條之一第
    二項第四款之非法吸用化學合成麻醉藥品罪科刑，依法自有未合；檢察官及被告
    上訴意旨，均以原判決未及比較新舊法，指摘原判決此部分不當，為有理由，且
    原判決此部分另有可議，自應由本院將原判決此部分撤銷改判。又被告經依毒品
    危害防制條例第三十五條第三款、第二十條第一項規定裁定送觀察勒戒後，認有
    繼續施用毒品之傾向，再裁定施以強制戒治，戒治期間已於八十九年三月一日期
    滿，有台灣屏東戒治所函在卷可參（本院卷第一五四頁），爰依毒品危害防制條
    例第二十三條第一項、第三十五條第三款規定，為免刑之判決。查獲時扣案之安
    非他命壹包（驗後毛重零點貳捌甲克），係毒品，不問屬於被告與否，均依毒品
    危害防制條例第十八條第一項規定宣告沒收併銷燬之；至鑑驗耗用之毒品既已滅
    失，自無庸宣告沒收。另扣案之玻璃吸管貳支、吸食器貳組，為被告所有，且係
    供施用安非他命所用之物（非「專供」施用毒品之器具），爰依刑法第三十八條
    第一項第二款宣告沒收。
參、被告持有刀械、槍彈部分：
一、訊據被告乙○○坦承右揭持有手指虎及持有改造玩具手槍、制式子彈之犯行不諱
    ，然辯稱：上開改造手槍及子彈係其自動報繳予警方，應屬自首而可減刑或免刑
    云云。然證人即當時查獲槍枝之員警傅玉柱於原審到庭證稱當時係有人檢舉被告
    乙○○有販賣安非他命及槍枝，在警方詢問乙○○槍枝藏於何處後，乙○○始帶
    同警方至住處取出槍枝等語，足認被告乙○○持有槍枝之犯行已為警方發覺，在
    警方詢問後始供出槍枝下落，不符合自首之要件，自無自首減刑或免刑規定之適
    用。末查上開扣案之改造玩具手槍一支及制式口徑九㎜子彈四顆經送內政部警政
    署刑事警察局鑑定，結果認該手槍係仿半自動手槍製造之玩具手槍改造而成，主
    要材質為金屬，機械性能良好，具殺傷力，子彈四顆均係制式口徑九㎜子彈，經
    拆解一顆檢視，結構完整，具殺傷力，此有該局之鑑驗通知書一紙在卷可稽（偵
    字第七六六四號卷第二十三頁），而其所持有之手指虎經核對槍砲彈藥刀械管制
    條例之附圖，確屬該條例禁止持有之刀械手指虎，並有改造玩具手槍一枝、子彈
    三顆、手指虎一個扣案可證，被告非法持有槍枝、彈藥及刀械之犯行亦均堪認定
    。
二、核被告所為，係犯修正前槍砲彈藥刀械管制條例第十二條第三項之持有刀械罪、
    第十條第三項之持有槍枝罪及第十一條第三項之持有彈藥罪（按被告行為後，槍
    砲彈藥刀械管制條例業於八十六年十一月二十六日修正施行，修正後之槍砲彈藥
    刀械管制條例第十四條第三項之持有刀械罪、第十一條第四項之持有槍枝罪、第
    十二條第四項之持有子彈罪，其刑罰均重於修正前槍砲彈藥刀械管制條例之規定
    ，被告行為時係在該條例修正施行前，依刑法第二條第一項但書之規定，應適用
    較有利之修正前槍砲彈藥刀械管制條例處罰）。其所犯持有改造玩具手槍及子彈
    二罪，係一行為同時觸犯數罪名，為想像競合犯，應從一重依持有可發射子彈具
    殺傷力之槍枝罪處斷。其所犯上開持有刀械、持有槍枝二罪間，犯意各別，罪名
    不同，應分論併罰。又保安處分係對受處分人將來之危險性所為拘束其身體、自
    由之處置，以達教化與治療之目的，為刑罰之補充制度。修正後槍砲彈藥刀械管
    制條例第十九條第一項規定，犯該條項所列之罪，經判處有期徒刑者，應於刑之
    執行完畢或赦免後，令入勞動場所，強制工作，其期間為三年。不問對行為人有
    無預防矯治其社會危險性之必要，一律宣付強制工作三年，限制其中不具社會危
    險性之受處分人之身體、自由，不合憲法第二十三條所定之比例原則，業經司法
    院大法官於八十七年十二月十八日作成釋字第四七一號解釋，就其中不問對行為
    人有無預防矯治其社會危險性之必要，一律宣付強制工作三年之部分，宣告違憲
    ，自該解釋甲布之日起不予適用。並明示犯該條例第十九條第一項所列舉之罪，
    依個案情節符合比例原則部分，固應適用該條例宣告保安處分；致不符合部分而
    應宣告保安處分者，則仍由法院斟酌刑法第九十條第一項規定之要件，依職權為
    之，於此，自無刑法第二條第二項之適用，亦即仍有從新從輕原則之適用。依上
    開解釋意旨，凡在槍砲彈藥刀械管制條例修正甲布前，犯該條例第十九條第一項
    所列舉之罪，於該解釋甲布後，尚在審判中之案件，依從新從輕原則，除合於刑
    法第九十條第一項之要件，得依該條項宣付強制工作外，不得依槍砲彈藥刀械管
    制條例第十九條第一項規定宣付強制工作。被告前開持有槍枝犯行，其犯罪時間
    係在槍砲彈藥刀械管制條例八十六年十一月二十四日修正甲布（同年月二十六日
    生效）之前，揆諸上開說明及參酌上開大法官釋字第四七一號解釋意旨，依從新
    從輕之原則，自毋庸適用修正後槍砲彈藥刀械管制條例第十九條第一項宣告強制
    工作，併此敘明。
三、原審因認被告犯上述之罪，而適用修正前槍砲彈藥刀械管制條例第十條第三項、
    第十一條第三項、第十二條第三項，刑法第十一條前段、第二條第一項但書、第
    五十五條、第三十八條第一項第一款之規定，並審酌被告曾因違反麻醉藥品管理
    條例及槍砲彈藥刀械管制條例案件經判刑後仍不知悔改，於緩刑期滿復犯罪之品
    性、非法持有刀械、槍枝及子彈等行為，均嚴重影響社會治安，及其犯罪後坦承
    此部分犯行等一切情狀，量處未經許可無故持有刀械部分有期徒刑參月，量處未
    經許可，無故持有可發射子彈具有殺傷力之玩具手槍部分有期徒刑壹年陸月，另
    說明扣案之手指虎一個、改造玩具手槍一支、制式口徑玖㎜子彈三顆均係違禁物
    ，應依刑法第三十八條第一項第一款宣告沒收。至送鑑拆解之子彈一顆，已失其
    違禁物性質，無庸再為沒收之宣告。其認事用法，並無不合，量刑亦屬適當，被
    告上訴意旨以其係自首，應減輕其刑云云，甲訴人上訴意旨以原審未適用修正後
    槍砲彈藥刀械管制條例第十九條第一項規定宣告被告強制工作，均指摘原判決此
    部分不當，均為無理由，均應予駁回。
肆、被告罪上訴駁回部分所量處之刑即無故持有刀械處有期徒刑三月，無故持有可發
    射子彈具有殺傷力之玩具手槍處有期徒刑一年六月，與撤銷改判部分即非法販賣
    安非他命量處之有期徒刑五年六月，定其應執行刑為有期徒刑七年。
伍、移送併案意旨（八十六年度偵字第七三七七號）另以被告於八十六年七月間至八
    十六年九月初非法販賣安非他命給「天仔」、「紅茶」、「阿榮」、「賢仔」等
    人多次，因認被告此部分亦涉有販賣安非他命罪嫌。查甲訴人認被告有此部分犯
    行，係以被告於警訊時之自白及有夾鏈袋一包、電子磅秤一個扣案可稽為其論據
    。然被告於偵查、原審及本院調查審理中均否認有上開犯行，而夾鏈袋、電子磅
    秤並非販賣安非他命必備之物，不足以佐證被告於警訊時之自白與事實相符，當
    不能以被告於警訊時之自白，遽認被告有此部分犯行，然甲訴人認被告此部分犯
    行，與前開販賣罪部分，有連續犯裁判上一罪關係，故不另為無罪之諭知。
陸、移送併辦部分（八十六年度偵字第七三七七號、第八○五三號、八十七年度偵緝
    字第二六一號），其意旨略以被告於八十六年七月至九月間，未經許可，無故持
    有爆裂物一枚、空氣長槍一枝、改造子彈一顆、瓦斯鋼瓶一瓶、小型二氣化碳鋼
    瓶十三瓶、鋼珠一罐、鋼管一支，另於八十六年十月初在屏東市加洲大樓持槍強
    押黃文正，再於同月十五日零時三十分許夥同二不詳男子在屏東縣高樹鄉高樹大
    橋下持乙把模型手槍向黃文正胸部開一槍，致黃文正受有槍傷，因認被告係犯修
    正前槍砲彈藥刀械管制條例第十條第一項、第三項之罪及第十一條第三項之持有
    彈藥罪嫌，且與右揭經認定有罪之持有槍彈部分係有連續犯之裁判上一罪關係，
    而移送併辦云云。經查，被告此部分持有槍枝、彈藥之犯行，係在八十六年七月
    至十月間取得，與前揭經本院認定有罪之持有槍彈行為，係在八十四年七月及八
    十五年十一月間取得，嗣同時持有直至八十五年十一月六日為警查獲，先後犯行
    時間相距已遠，顯非基於概括犯意為之，難認其此部分持有槍枝彈藥犯行與前揭
    有罪部分有連續犯之裁判上一罪關係，本院無從併予審理，應退回檢察官另行偵
    查。
據上論斷，應依刑事訴訟法第三百六十八條、第三百六十九條第一項前段、第三百六
十四條、第二百九十九條第一項、毒品危害防制條例第十條第二項、第二十三條第一
項、第三十五條第三款，第十八條第一項，麻醉藥品管理條例第十三條之一第二項第
一款，刑法第十一條前段、第二條第一項前段、但書、第五十六條、第五十一條第五
款、第三十八條第一項第一款、第二款，判決如主文。
本案經檢察官林炳雄到庭執行職務。
中    華    民    國        八十九      年      三      月    二十二    日
                              臺灣高等法院高雄分院刑事第七庭
                                  審判長法官  郭雅美
                                        法官  黃憲文
                                        法官  王光照
右正本證明與原本無異。
販賣安非他命部分如不服本判決，應於判決送達後十日內向本院提出上訴狀，其未
述理由者並應於提出上訴狀後十日內向本院補提理由書（應附繕本)。
其餘不得上訴。
                                      書記官  蘇恒仁
中    華    民    國        八十九      年      三      月    二十三    日
附錄：本判決論罪科刑法條：
毒品危害防治條例第十條：
  施用第二級毒品者，處三年以下有期徒刑。
麻醉藥品管理條例第十三條之一第二項第一款：
非法輸入、製造、運輸、販賣者，處五年以上有期徒刑，得併科五萬元以下罰金。
修正前槍砲彈藥刀械管制條例第十條第三項：
未經許可無故持有、寄藏、或意圖販賣而陳列第一項所列各式槍砲之一者，處三年以
下有期徒刑。
修正前槍砲彈藥刀械管制條例第十二條第三項：
未經許可無故持有或意圖販賣而陳列刀械者，處六月以下有期徒刑、拘役或三千元以
下罰金。
                                                                      Ｈ


司法院資訊處製作；財團法人民間司法改革基金會備份。
